臺灣臺北地方法院民事判決              100年度親字第105號
    原      告  劉逸婷
    被      告  劉敏龍
        兼
    法定代理人  羅傑蝦
上列當事人間否認子女事件，經本院於民國100年10月26 日言詞
辯論終結，判決如下：
    主      文
確認被告劉敏龍（男、民國○○○年○月○○日生、身分證統一編號：
Ｚ000000000號）非原告劉逸婷自被告羅傑蝦受胎所生之婚生子。
訴訟費用由被告負擔。
    事實及理由
一、原告之起訴主張略以：原告與被告羅傑蝦於民國92 年 7 月
    8 日結婚，惟婚後與第三者發生關係並於100 年 4 月 25日
    產下被告劉敏龍，因被告劉敏龍受胎期間係在原告與被告羅
    傑蝦婚姻關係存續中，被告劉敏龍依法推定為原告與被告羅
    傑蝦之婚生子，惟被告劉敏龍實非原告自被告羅傑蝦受胎所
    生。為此依民法第  1063 條第 2 項提起否認子女訴訟，請
    求確認被告劉敏龍非原告自被告羅傑蝦受胎所生之婚生子等
    語。並聲明：如主文所示。
二、被告對於原告主張之事實均不爭執。
三、準據法部分：按涉外民事法律適用法於民國99 年5月26日經
    總統公布修正之全文63條，並於100年5月26日生效施行。次
    按修正後該法第62條規定：「涉外民事，在本法修正施行前
    發生者，不適用本法修正施行後之規定。但其法律效果於本
    法修正施行後始發生者，就該部分之法律效果，適用本法修
    正施行後之規定」。本件原告係我國人，被告羅傑蝦則係泰
    國人，原告與被告羅傑蝦於92年7月8日結婚，而被告劉敏龍
    於100年4月25日出生，原告與被告羅傑蝦之婚姻關係仍在存
    續中，此有戶籍謄本附卷可稽。查原告提起本訴，應屬於10
    0年5月26日前發生之法律事實，且被告劉敏龍是否為原告之
    婚生子女，亦溯及至該子女出生時即已認定，則依前揭涉外
    民事法律適用法第62條規定，本件應適用修正施行前之規定
    。又按「子女之身分，依出生時其母之夫之本國法；如婚姻
    關係於子女出生前已消滅者，依婚姻關係消滅時其夫之本國
    法」、「依本法適用當事人本國法時，如依其本國法就該法
    律關係須依其他法律而定者，應適用該其他法律，依該其他
    法律更應適用其他法律者亦同。但依該其他法律應適用中華
    民國法律者，適用中華民國法律。」，涉外民事法律適用法
    第16條及第29條分別定有明文。而被告羅傑蝦為泰國人，依
    前揭修正前之涉外民事法律適用法第16 條第1項規定，自應
    以應依被告羅傑蝦之本國法即泰國法定之。惟查，泰國並無
    類似我國涉外民事法律適用法之相關規定，倘泰國人與外籍
    配偶在其配偶所屬國內生育子女，並發生親子關係之爭議，
    則泰國政府將不會受理此類否認子女等親子關係爭議之訴訟
    ，此類案件應由外籍配偶所屬國政府作審判。則依前開涉外
    民事法律適用法第29條之規定，本院自應以我國法律為應適
    用之準據法，合先敘明。
四、經查，原告就其主張之事實，業據提出戶籍謄本、法務部調
    查局DNA 鑑識實驗室鑑定書等件為證，據該鑑定書內載：「
    依據遺傳法則，劉敏龍之DNA STR 型別計有D7S820、TH01、
    D13S317、D16S539、vW A、D5S818、FGA等7項型別與羅傑蝦
    之相對應型別均矛盾，研判羅傑蝦不可能為劉敏龍之生父。
    」等語，被告對於上述事實及證據均不爭執，堪認被告劉敏
    龍與被告羅傑蝦間確無真實血統之聯繫。
五、按從子女出生日回溯第181 日起至第302 日止，為受胎期間
    ；妻之受胎，係在婚姻關係存續中者，推定其所生子女為婚
    生子女。前項推定，夫妻之一方或子女能證明子女非為婚生
    子女者，得提起否認之訴。前項否認之訴，夫妻之一方自知
    悉該子女非為婚生子女，或子女自知悉其非為婚生子女之時
    起二年內為之，民法第1062 條第1項、第1063條分別定有明
    文。經查，本件原告於100年4月25日產下被告劉敏龍，其受
    胎期間係在原告與被告羅傑蝦之婚姻關係存續中，依法雖應
    推定被告劉敏龍為原告與被告羅傑蝦所生之婚生子，然依前
    開法務部調查局DNA 鑑識實驗室鑑定書之結果，被告劉敏龍
    實非原告自被告羅傑蝦受胎所生。從而，原告於知悉被告劉
    敏龍於民國○○○年 ○ 月○○日出生後2 年內提起本件否認子女
    之訴，於法洵屬有據，應予准許。
六、據上論結，本件原告之訴為有理由，並依民事訴訟法第78條
    ，判決如主文。
中    華    民    國   100    年    10    月    31    日
                      家事法庭  法  官  彭南元
以上正本證明與原本無異。
如對本判決不服，應於判決送達後20日內向本院提出上訴狀。
中    華    民    國   100    年    10    月    31    日
                                書記官  尹遜言